【裁判字號】    92,毒抗,618
【裁判日期】    920813
【裁判案由】    聲請強制戒治
【裁判全文】
臺灣高等法院臺中分院刑事裁定                    九十二年度毒抗字第六一八號
    抗  告  人
    即  被  告  甲○○
右列抗告人因聲請強制戒治案件，不服臺灣彰化地方法院中華民國九十二年六月十八
日裁定（九十二年度毒聲字第一一三七號）提起抗告，本院裁定如左：
    主      文
抗告駁回。
    理      由
一、本件抗告意旨略以：抗告人即被告（下稱被告）經警在住處查獲二支針筒，依房
    東之母親所言，係之前房客所留下，房間內空氣或許尚存有安非他命；被告當時
    因手開刀不久，曾服止痛藥，尿液檢驗呈安非他命陽性反應，可能係止痛藥中含
    安非他命成份，被告並未施用安非他命，為此提起抗告等語。
二、原裁定意旨略以：被告前因施用毒品案件，先後二次經裁定移送觀察、勒戒後，
    均認無繼續施用毒品之傾向，分別由臺灣彰化地方法院檢察署檢察官於民國（下
    同）九十年四月二十六日，以九十年度毒偵字第六○六號及九十一年六月十日以
    九十一年度毒偵字第七五二號為不起訴處分確定。詎被告仍不知悔改，復於九十
    二年四月二日或其前四日內之某時點，在不詳處所，施用第二級毒品安非他命一
    次，嗣為警於九十二年四月二日十七時許，在其位於彰化縣鹿港鎮○○里○○路
    二四○號之住處查獲，始循線獲悉上情。訊據被告雖於偵訊中否認右揭犯行，惟
    其於警訊中已坦承有於九十二年三月二十九日十六時許，施用第二級毒品之犯行
    不諱，且經警採其尿液送驗結果，確呈安非他命類陽性反應，此有詮昕科技股份
    有限公司濫用藥物尿液檢驗報告一紙附卷可稽，復有前開不起訴處分書在卷可考
    ，足認被告係三犯毒品危害防制條例第十條第一項之罪，爰依同條例第二十條第
    三項但書規定，裁定准許檢察官之聲請，被告令入戒治處所施以強制戒治一年等
    語。
三、經查，詮昕科技公司出具之「濫用藥物尿液檢驗報告」，係先以ＥＩＡ法初篩被
    告之尿液之檢體呈安非他命陽性反應，再以GC/MS（氣相層析質譜儀法）確認該
    檢體確安非他命陽性反應，並將確認檢驗之濃度數據載明於報告上，因此，該報
    告之正確性應毋庸置疑。且依文獻之記載，以氣相層析質譜儀作藥物及其代謝產
    物之定性及定量分析，幾乎不會有偽陽性產生（刊載於台灣高等法院暨所屬第一
    、二審法院八十六年度刑事裁判選輯第一百八十二頁至第一百八十九頁），而本
    件被告之尿液經詮昕科技公司以氣相層析質譜儀予以檢驗，可排除安非他命反應
    為偽陽性之可能；且財團法人彰化基督教醫院以九十二年六月九日92彰基病歷字
    第九二０六０四七號函復原審稱：「病患大川於九十二年一月二十三日因右手尺
    骨骨折住院，接受開放性手術復位及骨釘固定，同年一月二十七日出院，患者住
    院期間，並沒有開立安非他命或任何海洛因之藥劑。」等語，並無被告所辯稱止
    痛藥可能含安非他命成份之情形；又被告辯稱：伊所住房間，空氣中可能有前任
    房客留下之安非他命，更乏極證據可供憑信。因此，被告所辯核無可採，原審裁
    定並無不合，本件抗告並無理由，應予駁回。
四、據上論結，應依刑事訴訟法第四百十二條，裁定如主文。
中      華      民      國    九十二    年      八      月     十三     日
                                    臺灣高等法院臺中分院刑事第七庭
                                          審判長法  官  林  榮  龍
                                                法  官  黃  日  隆
                       法  官  江  錫  麟
右正本證明與原本無異。
不得再抗告。
                                                書記官  陳  振  海
中      華      民      國      九十二   年       八      月    十四    日
                                                                        Ｉ


司法院資訊處製作；財團法人民間司法改革基金會備份。
